【裁判字號】    95,上易,835
【裁判日期】    950607
【裁判案由】    傷害
【裁判全文】
臺灣高等法院刑事判決                 95年度上易字第835號
上  訴  人  臺灣板橋地方法院檢察署檢察官
被      告  甲○○
                      樓
上列上訴人因被告傷害案件，不服臺灣板橋地方法院95年度易字
第196號，中華民國95年3月28日第一審判決（起訴案號：臺灣板
橋地方法院檢察署94年度偵字第 17163號），提起上訴，本院判
決如下：
    主  文
原判決撤銷。
甲○○傷害人之身體，處有期徒刑陸月，如易科罰金，以佰元
折算壹日。
    事  實
一、甲○○於民國94年5月 4日凌晨2時27分許，在台北縣板橋市
    ○○○街124巷3弄 1號前，認乙○○對其女友黃以蕙（現已
    結婚）吹口哨而發生爭執，竟基於傷害人身體之犯意，隨手
    撿拾路旁之木棍 1支毆打乙○○，使乙○○受有右側尺骨骨
    折、左拇指骨骨折、左腓骨骨折、頭部創傷、左骨盆及下背
    部挫傷、右側耳膜破裂聽力減損（未達重傷程度）之傷害。
二、案經乙○○訴由台北縣政府警察局板橋分局移送臺灣板橋地
    方法院檢察署檢察官偵查起訴。
    理  由
一、前揭傷害之實實，業據被告甲○○在檢、警訊問、原審及本
    院審理時，迭次坦白承認，並經被害人乙○○指訴甚詳，復
    經證人黃以蕙在警訊及偵查中供證屬實，而被害人因被被告
    以木棍毆打，致有如事實欄所載之傷害，亦有亞東紀念醫院
    診斷證明書附卷可稽，此外並有監視器翻攝照片四張足憑，
    被告自白與事實相符，其犯行足堪認定。
二、核被告所為，係犯刑法第277條第1項之傷害罪，原審予以論
    科固非無見，惟查被告因細故即持木掍對被害人身體猛擊，
    造成被害人多處骨折，甚且耳膜破裂、聽力受損（右耳約70
    分貝、左耳約50分貝，未達重傷程度，有亞東紀念醫院函足
    憑）受傷嚴重，且事後未與被害人和解，賠償損害，原審僅
    量處拘役58日，顯屬過輕，檢察官執此提起上訴，為有理由
    ，原判決既有可議，自應予撤銷改判。茲審酌被告係屬初犯
    ，及其犯罪之動機、所用手段、對被害人造成之損害甚鉅及
    被告事後之態度等一切情狀，衡情量處有期徒刑 6月，並諭
    知易科罰金之折算標準。
三、被害人復稱當時尚有一名「阿吉」者亦參與毆打伊，但此為
    被告所否認，辯稱僅伊一人毆打，而參與證人黃以蕙亦證稱
    僅係被告一人毆打被害人，同時依卷附之翻拍照片觀之，畫
    面中僅有 2名男子（即被害人與被告）身影，其中穿白色上
    衣之男子（即被告）手持木棍，並未錄得第 3人之影像，被
    告所稱尚足採信，故本件認係被告 1人毆打被害人，附此敘
    明。
據上論斷，應依刑事訴訟法第369條第1項前段、第299條第1項前
段、第364條、刑法第277條第1項、第41條第1項前段、罰金罰鍰
提高標準條例第1條前段、第2條，判決如主文。
本案經檢察官洪泰文到庭執行職務。
中    華    民    國    95    年    6     月    7     日
                  刑事第七庭  審判長法  官  陳  正  雄
                                    法  官  許  錦  印
                                    法  官  許  宗  和
以上正本證明與原本無異。
不得上訴。
                                    書記官  詹  麗  珠
中    華    民    國    95    年    6     月    8     日


司法院資訊處製作；財團法人民間司法改革基金會備份。
